【裁判字號】    99,裁,785
【裁判日期】    990331
【裁判案由】    政府採購法
【裁判全文】
最  高  行  政  法  院  裁  定
                                       99年度裁字第785號
上  訴  人  詹世鴻即詹世鴻建築師事務所
訴訟代理人  盧世欽  律師
被 上訴 人  澎湖縣政府
代  表  人  甲○○
上列當事人間政府採購法事件，上訴人對於中華民國98年12月15
日高雄高等行政法院98年度訴字第515號判決，提起上訴，本院
裁定如下：
    主  文
上訴駁回。
上訴審訴訟費用由上訴人負擔。
    理  由
一、按對於高等行政法院判決之上訴，非以其違背法令為理由，
    不得為之，行政訴訟法第242條定有明文。依同法第243條第
    1項規定，判決不適用法規或適用不當者，為違背法令；而
    判決有同條第2項所列各款情形之一者，為當然違背法令。
    是當事人對於高等行政法院判決上訴，如依行政訴訟法第24
    3條第1項規定，以高等行政法院判決有不適用法規或適用不
    當為理由時，其上訴狀或理由書應有具體之指摘，並揭示該
    法規之條項或其內容；若係成文法以外之法則，應揭示該法
    則之旨趣，倘為司法院解釋或本院之判例，則應揭示該判解
    之字號或其內容。如以行政訴訟法第243條第2項所列各款情
    形為理由時，其上訴狀或理由書，應揭示合於該條項各款之
    事實。上訴狀或理由書如未依此項方法表明者，即難認為已
    對高等行政法院判決之違背法令有具體之指摘，其上訴自難
    認為合法。
二、上訴人上訴主張略以：上訴人係完全被動配合被上訴人行政
    程序之換約，並無參與投標及為決標對象之事實，因被上訴
    人議價之工作本來就是上訴人原承攬契約之一部，應視為契
    約之延續。政府採購法第101條第1項第4款所稱偽造、變造
    之定義，因相關違反效果攸關廠商權益甚鉅，自不宜擴張解
    釋其定義範圍，是前開法條所稱之偽造、變造定義，自應與
    刑法之偽造、變造定義相同，從而上訴人之勾選縱有錯誤，
    亦係為有權限之人所製作之文書，應不該當偽造、變造之構
    成要件。原判決認前開法條所稱之偽造、變造非等同於刑法
    上之偽造、變造之要件解釋，無異加重對於投標廠商之處分
    ，並令廠商負擔法律所未規範之義務，因此在構成要件解釋
    不明確之情形下，不應將法律規範不明確之不利益完全歸屬
    於廠商負擔，原判決未究明及此，有判決不備理由之違法。
    經核，原判決業已就上訴人在系爭採購案之投標文件「投標
    廠商聲明書」第9項聲明事項「本廠商分包廠商是採購法第
    103條第1項及採購法施行細則第38條第1項所規定之不得參
    加投標或作為決標對象或分包廠商之廠商」勾選「否」，屬
    違反政府採購法第101條第1項第4款之規定，被上訴人認定
    上訴人為不良廠商刊登之處分，並無違誤等情，敘述甚詳。
    本件上訴人對於高等行政法院判決上訴，雖以該判決違背法
    令為由，惟核其上訴理由，無非係重述上訴人於原審所為之
    主張，並就原審取捨證據、認定事實之職權行使，指摘其為
    不當，並就原審已論斷者，泛言未論斷，或就原審所為論斷
    ，泛言其論斷矛盾，而非具體說明其有何不適用法規或適用
    法規不當之情形，並揭示該法規之條項或其內容，及合於行
    政訴訟法第243條第2項所列各款之事實，難認對該判決之如
    何違背法令已有具體之指摘。依首開規定及說明，應認其上
    訴為不合法。
三、據上論結，本件上訴為不合法。依行政訴訟法第249條第1項
    前段、第104條、民事訴訟法第95條、第78條，裁定如主文
    。
中    華    民    國    99    年    3     月    31    日
                    最高行政法院第二庭
                        審判長法官  鍾  耀  光
                              法官  吳  東  都
                              法官  陳  鴻  斌
                              法官  黃  淑  玲
                              法官  鄭  小  康
以  上  正  本  證  明  與  原  本  無  異
中    華    民    國    99    年    3     月    31    日
                              書記官  黃  淑  櫻


司法院資訊處製作；財團法人民間司法改革基金會備份。
